【裁判字號】    99,審訴,1848
【裁判日期】    991029
【裁判案由】    毒品危害防制條例
【裁判全文】
臺灣桃園地方法院刑事判決            99年度審訴字第1848號
公  訴  人  臺灣桃園地方法院檢察署檢察官
被      告  甲○○
指定辯護人  本院公設辯護人  彭詩雯
上列被告因毒品危害防制條例案件，經檢察官提起公訴（99年度
毒偵字第2475號），嗣被告於準備程序進行中為有罪之陳述，經
本院合議庭裁定由受命法官獨任進行簡式審判程序後，聲請改依
協商程序而為判決，本院判決如下：
    主  文
甲○○施用第一級毒品，累犯，處有期徒刑柒月，扣案之海洛因
殘渣袋壹只沒收銷燬之，注射針筒壹支沒收；又施用第二級毒品
，累犯，處有期徒刑參月。應執行有期徒刑玖月，扣案之海洛因
殘渣袋壹只沒收銷燬之，注射針筒壹支沒收。
    事實及理由
一、本件被告所犯係死刑、無期徒刑或最輕本刑為3 年以上有期
    徒刑以外之罪，其於準備程序中就被訴事實為有罪之陳述，
    經本院告知簡式審判程序之旨，並聽取公訴人、被告及辯護
    人之意見後，爰依刑事訴訟法第273 條之1 第1 項規定合議
    裁定由受命法官獨任進行簡式審判程序。
二、被告甲○○前有違反廢止前麻醉藥品管理條例、廢止前肅清
    煙毒條例、毒品危害防制條例等前科，其中於民國81年間因
    違反廢止前麻醉藥品管理條例、廢止前麻醉藥品管理條例、
    廢止前肅清煙毒條例案件，分別經本院判處有期徒刑6 月、
    4 年、3 年6 月確定，並經合併定應執行有期徒刑7 年確定
    ，於84年1 月28日經裁定假釋出監併付保護管束，又經裁定
    撤銷假釋，所餘殘刑4 年30日；復於85年間因違反廢止前麻
    醉藥品管理條例案件，經本院以85年度易字第2344號判決判
    處有期徒刑7 月，上訴後，經臺灣高等法院以85年度上易字
    第6441號判決上訴駁回確定，並與前揭所餘殘刑4 年30日入
    監接續執行，於89年6 月5 日縮短刑期假釋出監併付保護管
    束，嗣經裁定撤銷假釋，所餘殘刑1 年11月19日；再於91年
    間因施用毒品案件，經本院以91年度訴字第1629號判決判處
    有期徒刑7 月確定，並與前揭所餘殘刑1 年11月19日入監接
    續執行，而於94年12月25日縮刑期滿執行完畢（構成累犯）
    。
三、被告另於87年間因施用毒品案件，經臺灣高等法院裁定令入
    戒治處所施以強制戒治，嗣經臺灣高等法院裁定停止戒治，
    所餘戒治期間併付保護管束，於88年9 月3 日保護管束期滿
    未經撤銷，視為執行完畢，並經臺灣高等法院以87年度上訴
    字第2299號判決免刑確定；另於上開強制戒治期滿執行完畢
    釋放後5 年內之90年間，因施用毒品案件，經本院以90年度
    毒聲字第4744號裁定令入戒治處所施以強制戒治，嗣經本院
    以92年度毒聲字第1791號裁定停止戒治，所餘戒治期間併付
    保護管束，於92年10月11日保護管束期滿未經撤銷，視為執
    行完畢，該次施用毒品犯行並經本院以91年度訴字第1629號
    判決判處有期徒刑7 月確定。再於99年間因施用毒品案件，
    經本院以99年度審訴字第879 號判決判處應執行有期徒刑1
    年2 月確定。詎其仍不知悔改，明知海洛因、甲基安非他命
    係業經公告列為毒品危害防制條例第2 條第2 項第1 款、第
    2 款之第一、二級毒品，不得非法持有、施用，復基於施用
    第一級毒品海洛因之犯意，於99年5 月4 日22時許，在桃園
    縣龜山鄉○○路145 號旁之土地公廟內，施用第一級毒品海
    洛因1 次；另基於施用第二級毒品甲基安非他命之犯意，於
    99年5 月3 日某時，在桃園縣龜山鄉某公園廁所內，施用第
    二級毒品甲基安非他命1 次。嗣於99年5 月4 日22時30分許
    ，在桃園縣龜山鄉○○路145 號旁之土地公廟為警查獲，並
    扣得其所有之海洛因殘渣袋1 只、供（但非專供）施用第一
    級毒品海洛因所用之注射針筒1 支。案經桃園縣政府警察局
    桃園分局報告臺灣桃園地方法院檢察署檢察官偵查起訴。
四、證據名稱：
  (一)被告於本院準備程序中之自白。
  (二)台灣檢驗科技股份有限公司濫用藥物檢驗報告暨桃園縣政府
    警察局桃園分局被採尿人尿液暨毒品真實姓名與編號對照表
    、桃園縣政府警察局桃園分局扣押筆錄、扣押物品目錄表、
    法務部調查局鑑定書各1 份在卷可稽。
  (三)海洛因殘渣袋1 只、注射針筒1 支等扣案可資佐證。
五、本件經檢察官與被告於審判外達成協商之合意且被告已認罪
    ，其合意內容為：就其施用第一級毒品部分，被告願受科刑
    範圍為有期徒刑7 月；就其施用第二級毒品部分，被告願受
    科刑範圍為有期徒刑3 月，應執行有期徒刑9 月。經查，上
    開協商合意並無刑事訴訟法第455 條之4 第1 項所列情形之
    一，檢察官聲請改依協商程序而為判決，本院爰不經言詞辯
    論，於協商合意範圍內為協商判決，合予敘明。
六、扣案之殘渣袋1 只，經送法務部調查局鑑定結果，發現海洛
    因成分殘留，足見塑膠袋係殘留有毒品海洛因而無法完全剝
    離，應依毒品危害防制條例第18條第1 項前段規定，沒收銷
    燬之；至扣案之注射針筒1 支，係被告所有供（但非專供）
    其施用第一級毒品海洛因所用之物，應依刑法第38條第1 項
    第2 款規定，宣告沒收。
七、應適用之法條：刑事訴訟法第273 條之1 第1 項、第455 條
    之4 第2 項、第455 條之8 、第450 條第1 項，毒品危害防
    制條例第10條第1 項、第2 項、第18條第1 項前段，刑法第
    11條、第47條第1 項、第51條第5 款、第38條第1 項第2 款
    。
八、本判決除有刑事訴訟法第455 條之4 第1 項第1 款、第2 款
    、第4 款、第6 款、第7 款所定情形之一，或違反同條第2
    項規定者外，不得上訴。
九、如不服本件判決，得自收受判決送達之日起10日內，向本院
    提出上訴書狀，上訴於第二審法院。
本案經檢察官黃惠玲到庭執行職務。
中    華    民    國    99    年    10    月    29    日
                  刑事庭  法  官  徐  培  元
以上正本證明與原本無異。
如不服本判決應於收受判決後10日內向本院提出上訴書狀，並應
敘述具體理由。其未敘述上訴理由者，應於上訴期間屆滿後20日
內向本院補提理由書 (均須按他造當事人之人數附繕本)「 切勿
逕送上級法院」。
                          書記官  魏  里  安
中    華    民    國    99    年    10    月    29    日
附錄本件論罪科刑法條：
毒品危害防制條例第10條規定：
施用第一級毒品者，處六月以上五年以下有期徒刑。
施用第二級毒品者，處三年以下有期徒刑。

司法院資訊處製作；財團法人民間司法改革基金會備份。
